【裁判字號】    89,上易,721
【裁判日期】    890510
【裁判案由】    竊盜
【裁判全文】
臺灣高等法院臺南分院刑事判決                八十九年度上易字第七二一號  慎
      上  訴  人
      即  被  告  乙  ○  ○
右上訴人因竊盜案件，不服臺灣臺南地方法院八十八年度易字第二八五二號，中華民
國八十九年三月八日第一審判決（起訴案號：臺灣臺南地方法院檢察署八十八年度偵
字第一一四二四號），提起上訴，本院判決如左：
      主      文
上訴駁回。
乙○○緩刑年。
      事      實
一、乙○○意圖為自己不法之所有，於民國八十八年九月十一日晚上十一時五十四分
    許，翻牆潛入台南市○○路十八號渠曾任職之「一德藥品廠」內欲竊取藥材，以
    便治病時，於打開未上鎖之倉庫鐵門進入搜尋藥材之際，即觸動保全系統而未得
    逞，嗣經保全人員會同警方在上開藥品廠辦公室後方暗巷，將乙○○當場逮捕。
二、案經台南市警察局移送臺灣臺南地方法院檢察署檢察官偵查起訴。
      理      由
一、訊據上訴人即被告乙○○矢口否認有前揭竊盜犯行，辯稱：伊進入前開倉庫係為
    找老闆謀取工作云云。經查右揭如何竊盜未遂之犯罪事實，業據被告於警訊中坦
    承不諱，並經被害人甲○○指訴綦詳，核與證人即保全人員詹士又證述之情節相
    符，被告嗣後雖辯稱係為找工作云云，惟斯時已近半夜，且被害人甲○○平時下
    班時間為下午五時左右，倉庫晚間亦無人留守，被告既曾任職於前開藥廠，對廠
    區人員之上、下班情形應知之甚詳一節，亦據被害人甲○○於原審中陳述明確，
    ，足見被告所辯顯係事後圖卸刑責之詞，無可採信。本件事證明確，被告竊盜未
    遂犯行，堪以認定。
二、核被告所為，係犯刑法第三百二十一條第二項、第一項第二款踰越牆垣竊盜未遂
    罪，公訴人認係普通竊盜未遂罪，容有誤會，爰於同一基本事實範圍內變更起訴
    法條。被告已著手於上開竊盜行為之實行而不遂，為未遂犯，依刑法第二十六條
    規定按既遂犯之刑度減輕之。
三、原審法院適用刑法第三百二十一條第二項、第一項第二款、第二十六條前段，審
    酌被告犯罪之動機、目的、手段、所生危害、犯罪後態度尚非良好等一切情狀，
    量處有期徒刑四月，認事用法俱無不合，量刑亦稱妥適，被告上訴意旨否認犯罪
    及謂量刑過重，指摘原判決不當，並無可取，為無理由，應予駁回。
四、另查被告未曾受有期徒刑以上刑之宣告，有本院被告全國前案紀錄表附卷可稽，
    又被告係屬智能愚笨對外界的接受能力不佳者，有臺灣省立臺南醫院出具之診斷
    證明書附卷可稽，且係因罹患病症無錢就醫始出此下策，經此偵審程序教訓後，
    應知警惕諒無再犯之虞，本院因認所宣告之刑，以暫不執行為適當，併諭知緩刑
    三年，以勵自新，並觀後效。
據上論結，應依刑事訴訟法第三百六十八條，刑法第七十四條第一款，判決如主文。
本案經檢察官羅清溪到庭執行職務。
中      華      民      國    八十九    年      五      月      十      日
                                    臺灣高等法院臺南分院刑事第四庭
                                        審判長法官  陳    義    仲
                                              法官  徐    財    福
                                              法官  蔡    崇    義
右正本證明與原本無異。
不得上訴。
                                        法院書記官  陳    明    芬
中      華      民      國    八十九    年      五      月      十      日
附錄本案論罪科刑法條全文：
刑法第三百二十一條第二項、第一項第二款：
犯竊盜罪而有左列情形之一者，處六月以上五年以下有期徒刑：
二  毀越門扇、牆垣或其他安全設備而犯之者。
前項之未遂罰之。


司法院資訊處製作；財團法人民間司法改革基金會備份。
